臺灣板橋地方法院刑事判決　　　　　　 100年度易字第2564號
公　訴　人　臺灣板橋地方法院檢察署檢察官
被　　　告　呂英振
上列被告因竊盜案件，經檢察官提起公訴（100 年度偵字第1345
9 號），經本院裁定行簡式審判程序，判決如下：
    主  文
呂英振竊盜，處罰金新臺幣仟元，如易服勞役，以新臺幣壹仟
元折算壹日，緩刑貳年。
    事  實
一、呂英振意圖為自己不法之所有，於民國100 年5 月5 日（起
    訴書誤載為100 年5 月15日，應予更正）上午11時31分許，
    在位於新北市○○區○○路280 號「7-11」便利商店內，乘
    無人注意之際，徒手竊取該店擺放在冷凍櫃內之百吉巧克力
    脆皮冰棒2 支【每支售價新臺幣（下同）15元】及曠世奇派
    冰棒1 支（每支售價25元，3 支共55元），得手後據為己有
    ，並將該等物品分別藏置於衣服左、右口袋及褲襠內各1 支
    ，趁人多時未結帳欲走出門外之際，為該店店長郭彰發覺
    後將呂英振攔下，並起出上開竊得贓物，報警處理，始偵悉
    上情。
二、案經新北市政府警察局中和第二分局移請臺灣板橋地方法院
    檢察署檢察官偵查起訴。
    理  由
一、本件被告呂英振所犯係死刑、無期徒刑、最輕本刑為三年以
    上有期徒刑以外之罪，其於準備程序中就被訴事實為有罪之
    陳述（起訴書誤載犯罪時間為100 年5 月15日，惟核對本件
    卷內被告警詢筆錄、第1 次偵訊筆錄、搜索扣押筆錄時間均
    為100 年5 月5 日，且被害人即該便利商店店長郭彰於警
    詢中之指述遭竊地點及遭竊財物均與被告所供相符，足徵起
    訴書所載犯罪時間係屬誤載，被告對於100 年5 月5 日至上
    揭便利商店竊取冰棒事實認罪無誤），經本院告知簡式審判
    程序之旨，並聽取公訴人、被告之意見後，經本院裁定進行
    簡式審判程序，合先敘明。
二、上揭被告於上述時、地徒手竊取被害人郭彰管領之上開百
    吉巧克力脆皮冰棒2 支及曠世奇派冰棒1 支之事實，業據被
    告於警詢、檢察事務官詢問時均坦承不諱【見100 年度偵字
    第13459 號偵查卷（下稱偵卷）第3 頁背面-4頁、第24頁】
    。並經被害人郭彰於警詢中證述：其目睹被告至該店內竊
    取3 支冰棒，放在左右口袋各1 支，另1 支放在褲頭，未結
    帳走出店外過程等情明確（見偵卷第6 頁）。復有自願受搜
    索同意書、新北市政府警察局中和第二分局搜索、扣押筆錄
    、扣押物品目錄表、贓物認領保管單各1 件及扣案物品照片
    1 張、監視錄影畫面翻拍照片2 張在卷可稽（見偵卷第8 、
    9 -10 、11、18、17頁），足徵上揭被告之自白應與事實相
    符，堪信為真實，是本件事證明確，被告犯行堪以認定，應
    予依法論科。
三、核被告所為係犯刑法第320 條第1 項之竊盜罪。又被告雖患
    有器質性精神病態，有被告提出行政院衛生署雙和醫院診斷
    證明書（見偵卷第20頁、本院卷第15頁）。惟本件被告至便
    利商店內拿取店內冰棒逕自放置在自身衣服左、右口袋及褲
    襠內未結帳欲離開之情節，被告將該3 支冰棒放置身上口袋
    等處以掩人耳目而言，與常人為免竊盜犯行遭人發覺，而藏
    放贓物之情節相合。又被告於本院審理時供稱：伊知悉購買
    冰棒必須付錢才能冰棒取走，但伊當時身上只有15元，伊知
    道錢不夠，所以想溜走，所以被店長發現，當時伊在店門口
    遭店長叫住，店長叫伊從口袋拿東西出來，伊就拿出來，伊
    本來想如果店長沒有發現，伊就把冰棒拿走；伊想吃冰棒，
    所以拿走3 支冰棒，因為離家遠，所以沒有回家拿，想直接
    拿走；伊知道拿走3 支冰棒，知道這是竊盜行為，如果未付
    錢會被處罰；伊知道沒有付錢拿冰棒是錯的；伊當時就是想
    吃，伊回家拿錢很麻煩，而伊太太照顧小孩，放兩個小孩在
    家而拿錢過來給伊很麻煩；伊就是想吃，一時貪念等情明確
    （見本院卷第12頁背面、13頁）。是被告於本件竊盜犯行當
    時之識別是非及控制行動能力並未有較一般人減損或喪失情
    形明確。爰審酌被告僅為貪圖口腹之慾，率爾侵害他人財產
    權，惟所竊得之財物價值甚微、且已由被害人領回，損害減
    少暨其除本案外，前未曾有任何刑事案件前科素行，此有臺
    灣高等法院被告前案紀錄表1 紙可按，及被告犯後始終坦承
    犯行等一切情狀，因而量處如主文所示之刑，以示懲儆，並
    諭知如易服勞役之折算標準。末查，被告前未因犯罪而受裁
    判，有臺灣高等法院被告前案紀錄表在卷可查，其因一時失
    慮，致犯本罪，惟犯後坦承犯行，尚知悔悟，信其經此追訴
    審判後，當知警惕而無再犯之虞，認對其宣告之刑以暫不執
    行為適當，爰依刑法第74條第1 項第1 款規定，宣告緩刑如
    主文。
據上論斷，應依刑事訴訟法第273 條之1 第1 項、第284 條之1
、第299 條第1 項前段，刑法第320 條第1 項、第42條第3 項、
第74條第1 項第1 款，刑法施行法第1 條之1 第1 項、第2 項前
段，判決如主文。
本案經檢察官洪松標到庭執行職務
中    華    民    國    100    年    9     月    8    日
                  刑事第二十一庭  法  官   方鴻愷
以上正本證明與原本無異。
如不服本判決應於收受判決後10日內向本院提出上訴書狀，並應
敘述具體理由。其未敘述上訴理由者，應於上訴期間屆滿後20日
內向本院補提理由書（均須按他造當事人之人數附繕本）「切勿
逕送上級法院」。
                                  書記官   江怡萱
中    華    民    國   100    年    9     月    14    日
附錄本判決論罪科刑法條全文：
中華民國刑法第320 條
意圖為自己或第三人不法之所有，而竊取他人之動產者，為竊盜
罪，處5 年以下有期徒刑、拘役或5 百元以下罰金。
意圖為自己或第三人不法之利益，而竊佔他人之不動產者，依前
項之規定處斷。
前二項之未遂犯罰之。